【裁判字號】    98,交訴,83
【裁判日期】    981118
【裁判案由】    公共危險等
【裁判全文】
臺灣彰化地方法院刑事判決              98年度交訴字第83號
公  訴  人  臺灣彰化地方法院檢察署檢察官
被      告  乙○○
上列被告因公共危險等案件，經檢察官提起公訴（98年度調偵字
第248 號），被告於準備程序進行中，就被訴事實為有罪之陳述
，經本院合議庭裁定由受命法官獨任進行簡式審判程序，判決如
下：
    主  文
乙○○駕駛動力交通工具肇事，致人受傷而逃逸，處有期徒刑陸
月，如易科罰金以新臺幣壹仟元折算壹日，緩刑貳年，並應依如
附表所示之本院彰化簡易庭九十八年度彰交簡附民移調字第十九
號調解程序筆錄所示內容履行賠償義務。
    事  實
壹、程序事項：
    本件經被告於準備程序期日為有罪之陳述，經受命法官告知
    簡式審判程序之旨，並聽取當事人之意見後，本院認無不得
    或不宜改依簡式審判程序進行之處，爰依刑事訴訟法第273
    條之1 第1 項，裁定由受命法官獨任進行簡式審判程序，則
    依據刑事訴訟法第273 條之2 、同法第159 條第2 項之規定
    ，不適用傳聞法則有關限制證據能力之相關規定；並得依同
    法第310 條之2 之準用同法第454 條之規定製作略式判決書
    ，依法僅需記載犯罪事實、證據名稱及應適用之法條，並得
    以簡略方式為之，合先敘明。
貳、實體事項：
一、構成犯罪事實：
    乙○○於民國98年2 月22日下午1 時許，在彰化縣芳苑鄉後
    寮村古松巷6 之1 號住處附近雜貨店飲用啤酒若干後（飲酒
    駕車部分另為不起訴處分），乃於同日下午4 時許，騎其向
    鄰居林愛治商借之車號GIR-576 號重型機車外出，於同日下
    午5 時許，沿彰化縣芳苑鄉○○村○○路，由東往西方向行
    駛，行經彰化縣芳苑鄉○○村○○路三合段69路燈前，疏未
    與前車保持行車安全距離及車前狀況，自後方追撞甲○○所
    騎車號TCA-472 號輕型機車，致甲○○人車倒地而受傷（過
    失傷害部分另為不受理判決）。乙○○見甲○○倒地受傷後
    ，不思停車救助傷者，竟基於肇事逃逸之犯意，騎車逕自離
    去。嗣於同日下午5 時45分許，為警循線查獲，並扣得乙○
    ○遺落現場之拖鞋1 隻，及車牌號碼GIR －576 號重型機車
    碎片2 個。
二、認定犯罪事實所憑之證據名稱：
  (一)告訴人甲○○於偵訊時之指訴。
  (二)證人林愛治於警詢之證述。
  (三)財團法人彰化基督教醫院二林分院出具之診斷證明書。
  (四)道路交通事故現場圖、道路交通事故調查報告表(一)、(二)、彰
    化縣警察局道路交通事故當事人酒精測定紀錄表。
  (五)現場照片12張。
  (六)臺灣省彰化縣區車輛行車事故鑑定委員會98年6 月17日彰化
    縣區980255案鑑定意見書。
  (七)扣案之被告遺落現場拖鞋1 隻，及車牌號碼GIR-576 號重型
    機車碎片2 個。
  (八)被告乙○○於本院準備程序時對上開犯罪事實坦白承認，核
    與上揭證據資料相符，其自白堪認可採，本案事證已臻明確
    ，被告犯行足堪認定，應依法論科。
三、論罪科刑之理由：
  (一)核被告乙○○所為，係犯刑法第185 條之4 肇事逃逸罪。
  (二)爰審酌被告為國小畢業，沒有專長，失業3 、4 年，飲酒後
    猶駕車上路，駕車肇事後又不思救助被害人，反駕車逃逸，
    誠屬不當，惟就其所造成被害人受有左鎖骨骨折及左膝擦傷
    等傷害部分，業以新臺幣（下同）16萬元與被害人甲○○達
    成和解，並於和解當場先行支付4 萬元，餘款每月支付6 千
    元，有本院98年度彰交簡附民移調字第19號調解程序筆錄附
    卷可參（見本院卷第34頁，即附表所示內容），及其於犯罪
    後坦承犯行，犯罪後態度尚佳等一切情狀，量處如主文所示
    之刑，併諭知易科罰金之折算標準，以資儆懲。
  (三)又被告前未曾因故意犯罪受有期徒刑以上刑之宣告，有臺灣
    高等法院被告前案紀錄表在卷可稽，諒被告經此刑之宣告後
    ，應知所警惕，信無再犯之虞，本院認其所受刑之宣告以暫
    不執行為適當，併宣告緩刑2 年，以啟自新。又緩刑宣告，
    得斟酌情形，命犯罪行為人向被害人支付相當數額之財產或
    非財產上之損害賠償，刑法第74條第2 項第3 款定有明文。
    本院斟酌被害人權益及被害人表示願意原諒被告，但希望被
    告能如期履行調解內容，同時本院審酌被告並無徒刑之前科
    紀錄尚得給予被告自新機會，為確保被告於緩刑期間，能按
    上開調解程序筆錄所承諾之賠償金額及付款方式履行，以確
    實收緩刑之功效，暨蒞庭檢察官亦表示希望於緩刑期間內附
    條件以確保被害人獲得賠償之滿足，爰依前揭規定，認於被
    告緩刑期間，課予依附表所示之本院彰化簡易庭98年度彰交
    簡附民移調字第19號調解程序筆錄所示調解內容履行之負擔
    ，應屬適當，爰併命被告應依該調解筆錄所示內容履行賠償
    義務。被告爾後如有違反該調解筆錄內容情事，足認宣告緩
    刑難收預期效果時，被害人得向檢察官陳報，而由檢察官斟
    酌情節，依法聲請法院撤銷緩刑，併此敘明。
四、應適用之法律：
  (一)刑事訴訟法第273 條之1 第1 項、第299 條第1 項前段、第
    310 條之2 、第454 條第1 項。
  (二)刑法第185 條之4 、第41條第1 項前段、第74條第1 項第1
    款、第2 項第3 款，判決如主文。
本案經檢察官葉建成到庭執行職務。
中    華    民    國    98    年    11    月    18    日
                  刑事第五庭    法  官  李淑惠
以上正本證明與原本無異。
如不服本判決應於收受判決後10日內向本院提出上訴書狀，並
應敘述具體理由。其未敘述上訴理由者，應於上訴期間屆滿後
20日內向本院補提理由書(均須按他造當事人之人數附繕本)
「切勿逕送上級法院」。
告訴人或被害人對於判決如有不服具備理由請求檢察官上訴者，
其上訴期間之計算係以檢察官收受判決正本之日期為準。
中    華    民    國    98    年    11    月    18    日
                                書記官  張清秀
  附  表：
┌─────────────────────────────┐
│本院98年度彰交簡附民移調字第19號調解程序筆錄內容：        │
├─────────────────────────────┤
│一、被告乙○○願給付原告甲○○新臺幣（下同）16萬元（含強制│
│    責任險）。給付方式：被告當場給付4 萬元，餘額被告願自98│
│    年11 月 起按月於每月之15日給付6 千元至清償完畢為止，如│
│    一期不履行，視為全部到期。                            │
│二、原告其餘請求拋棄。                                    │
│三、程序費用各自負擔。                                    │
└─────────────────────────────┘
附錄本案論罪科刑法條全文
中華民國刑法第185條之4（肇事遺棄罪）
駕駛動力交通工具肇事，致人死傷而逃逸者，處6月以上5年以下
有期徒刑。


司法院資訊處製作；財團法人民間司法改革基金會備份。
